臺灣士林地方法院交通件裁定　　　　　　　　　　　　九十年度交聲字第三八六號
　　原處分機關　臺北巿交通事件裁決所
　　異　議　人
　　即受處分人　甲○○
右列異議人因違反道路交通管理處罰條例案件，對於台北市交通事件裁決所九十年七
月十七日所為之處分（原處分案號：北市裁三字第駕裁二二—ＡＸＸ○○四三三○）
，聲明異議，本院裁定如左：
    主  文
原處分撤銷。
甲○○不罰。
    理  由
一、原處分意旨略以：異議人即受處分人甲○○於民國九十年四月四日上午九時，駕
    駛車號五Ａ—四○三一號自小客車自台北市○○路十五之三號前東向南方向起步
    左轉至公園路時，其前車頭與沿公園路南向北方向行駛內側車道由乙○○駕駛車
    號ＡＹＤ─二九八號重型機車撞擊而肇事，違反起駛前不讓行進中車輛優先通行
    之規定，致乙○○受傷，經警舉發，爰依修正前道路交通管理處罰條例第六十一
    條第二項之規定，裁處吊扣其駕駛執照三個月等語。
二、聲明異議意旨略以：受處分人於右揭時間自台北市○○路十五之三號之門口駛出
    ，其左側公園路南向北方向內、外車道之大客車、小客車均禮讓車道讓其通行，
    其方慢速穿越慢車道，乙○○所駕駛之上開重型機車因前方紅燈車輛停止後受阻
    ，而改由左側快車道跨越雙黃線逆向超車，因雙方視線遭停於內側車道之公車阻
    礙，當乙○○發現其駕駛之自小客車時，已煞車閃避不及致發生擦撞。其對於乙
    ○○之違規行為無法預見，其已盡安全駕駛之注意義務，故其並無起駛前不讓行
    進車輛通行之違規等語。
三、按法院受理交通事件，準用刑事訴訟法之規定，道路交通管理處罰條例第八十九
    條前段定有明文；而刑事訴訟法第一百五十四條規定，犯罪事實應依證據認定之
    ，無證據不得推定其犯罪事實。又認定犯罪事實所憑之證據，雖不以直接證據為
    限，間接證據亦包括在內，然而無論直接證據或間接證據，其為訴訟上之證明，
    須於通常一般之人均不致有所懷疑，而得確信其為真實之程度者，始得據為有罪
    之認定，倘其證明尚未達到此一程度，尚有合理之懷疑存在而無從使事實審法院
    得有罪之確信時，即應由法院為諭知被告無罪之判決。上開原則於法院審理受處
    分人違反道路交通管理處罰條例案件時，亦有其適用。
四、查乙○○雖於警訊時否認有跨越行車分向限制線，然查其亦陳稱：因前方號誌南
    北向紅燈致使車流擁塞，其駕車在內側車道行駛等語，核與受處分人所辯稱之情
    節相符。而依道路交通事故調查報告表上事故現場圖所示，兩車之撞擊位置確實
    係在行車分向限制線附近，乙○○當時是否有逆向行駛之違規即有合理之懷疑。
    如果當時乙○○係行駛至對向車道，則受處分人對於此情形即無預見可能，而認
    其有起駛前不讓行進車輛通行之違規。既然本件尚有上述之合理懷疑存在，受處
    分人之辯解尚非完全不足採信。故本件聲明異議為有理由，應將原處分撤銷並諭
    知受處分人不罰。
五、依道路交通案件處理辦法第二十條，裁定如主文。
中      華      民      國      九十一      年    二    月    二十七    日
                                   臺灣士林地方法院交通法庭
                                       法  官  劉  秉  鑫
右正本證明與原本無異。
如不服本裁定應於送達後五日內向本院提出抗告狀。
                                       書記官  徐  基  典
中      華      民      國      九十一      年    三    月      七      日
